

# Rodrigo Javier Carranza DNI: 45.092.197

Fecha Nacimiento: 11/12/2003

- O Córdoba, Argentina
- ☑ rodrigo22carranza@gmail.com
- <sup>©</sup> Whatsapp: +52 1 998 2308337

### SOBRE MI

Soy una persona versátil con una vasta experiencia en doma de caballos, preparación física, entrenamiento y arbitraje de fútbol. Habilidades sólidas en la coordinación de grupos en entornos recreativos y experiencia práctica en el sector de la construcción. Soy capaz de formar parte de equipos de trabajo y lograr un buen desempeño en el puesto asignado con responsabilidad, esfuerzo y voluntad de aprendizaje continuo.

### EDUCACIÓN

**SECUNDARIO COMPLETO** 

IPEM 408- "María Elena Walsh" Orientación en Educación Física 2021

PROFESORADO EN EDUCACIÓN **FÍSICA** 

Universidad Provincial de Córdoba

Primer año completo y aprobado

**CURSO DE RCP Aprobado** Universidad Provincial de Córdoba

2023

# SOCIAL

- f Rodrigo Carranza
- @ @rodrigo22carranza

## HABILIDADES

- Conocimiento y dominio de comportamiento equino.
- Técnicas de doma y entrenamiento.
- Preparación física y táctica para el fútbol. en diferentes niveles.
- Arbitraje de fútbol
- Coordinación y supervisión de grupos construcción y en entornos
- Experiencia en manejo de harramienta

# EXPERIENCIA LABORAL

#### TAREAS DE MANTENIMIENTO

Realicé tareas de mantenimiento en general. (corte de pasto, pinturas, alambrados, cercos y albañilería) en "COUNTRY (Barrio privado)" de Malagueño

2019 a 2022

Teléfono CONTRATISTA DE COUNTRY: +54 9 351 7581694

ENTRENAMIENTO, CUIDADO Y MANEJO DE CABALLOS

En HIPÓDROMO "HIPÓDROMO JOCKEY CLUB CÓRDOBA"

2022 a 2024

Teléfono "Hipódromo": +54 9 351 5202965

COORDINACIÓN, MANEJO DE GRUPOS Y ATENCIÓN AL PÚBLICO

En PARQUE ACUÁTICO "MUNDO COCOGUANA"

Temporadas de verano: 2022, 2023 y 2024 y para eventos especiales

Teléfono "Mundo CocoGuana": +54 9 3541 381295

#### **MOZO EN EVENTOS**

- En SALÓN DE FIESTAS Y PARRILLA de "MUNDO COCOGUANA"

Temporadas de verano: 2023 y 2024 y para eventos especiales

Teléfono "Mundo CocoGuana": +54 9 3541 381295

- También trabajo para eventos especiales cuando éstos se generan para "HOY COCINA MABEL"

Eventos: de 2022 a 2024

Teléfono "MABEL": +54 9 351 210-6331

ENTRENADOR Y PREPARADOR FÍSICO DE FÚTBOL

2023 - 2024

Entrené y preparé físicamente equpipos de categorías inferiores del "CLUB ALMIRANTE BROWN" de Malagueño

Teléfono "CLUB ALMIRANTE BROWN": +54 9 3512 408254

# CONSTRUCCIÓN

Tareas específicas en construcción en relación de dependencia.

Teléfono "Contratista": +54 9 351 4596328

### OTROS DATOS A TENER EN CUENTA:

Disponibilidad full time

• Carnet de conducir

#### INTERESES









Deportes Recreación Caballos Música



Currículum Abreviado Completo